臺灣雲林地方法院刑事判決　　　　　　　　96年度易字第91號
公　訴　人　臺灣雲林地方法院檢察署檢察官
被　　　告　乙○○
　　　　　　　　　　　押)
上列被告因竊盜案件，經檢察官提起公訴（95年度偵字第5965號）
被告於準備程序進行中就被訴事實為有罪之陳述，經本院聽取當
事人意見後，認宜由獨任法官進行簡式審判程序，裁定進行簡式
審判程序，判決如下：
    主  文
乙○○共同攜帶兇器竊盜，累犯，處有期徒刑柒月，扣案之手套
壹雙、未扣案之鐵剪壹支均沒收；又共同攜帶兇器竊盜，累犯，
處有期徒刑柒月，扣案之手套壹雙、未扣案之鐵剪壹支均沒收。
應執行有期徒刑壹年，扣案之手套壹雙、未扣案之鐵剪壹支均沒
收。
    事  實
一、乙○○前於民國94年間因恐嚇、竊盜等案件，經本院分別判
    處有期徒刑5 月、3 月確定，並合併定應執行刑有期徒刑7
    月，甫於95年10月1 日縮刑期滿執行完畢。仍不知悔改，竟
    與綽號「豬屎」之成年男子，共同基於意圖為自己不法所有
    之犯意聯絡，分別於：
(一)95 年12 月1 日凌晨1 時許，「豬屎」騎乘機車搭載乙○○
    至雲林縣土庫鎮○○里○○○道路，「豬屎」並攜帶其所有
    客觀上足以對人之生命、身體造成危險，可作為兇器使用之
    鐵剪1 支作為剪取電纜線之工具，並由「豬屎」攀爬上臺灣
    電力股份有限公司 (以下簡稱臺電公司)架 設於該處馬荖15
    西8 電線桿，以上開鐵剪剪斷臺電公司使用於該路段之3UCm
    /m22平方公厘電纜線，乙○○則戴著手套負責撿拾「豬屎」
    剪斷之電纜線，以此方式共同竊取臺電公司所有電纜線價值
    約新臺幣 (下同)1,540 元 ，得手後再一同載運至某處空地
    削除電纜線外皮，再由「豬屎」將所得裸銅線載往某舊貨商
    以1,500 元之代價變賣，所得由乙○○與「豬屎」朋分花用
    。
(二)95 年12 月5 日0 時30分許，乙○○與「豬屎」2 人分乘機
    車，前往雲林縣虎尾鎮西屯里西屯北22東3 東4 臺電公司所
    架設之電線桿，「豬屎」並攜帶上開之鐵剪作為剪取電纜線
    之工具，並由「豬屎」攀爬上臺電公司架設於該處電線桿，
    以鐵剪剪斷臺電公司使用於該路段之PVC22 平方公厘風雨電
    纜線，乙○○則戴著手套負責撿拾「豬屎」剪斷之電纜線，
    以此方式共竊取臺電公司所有電纜線共約44公尺長、5.6 公
    斤重、價值800 元，得手後「豬屎」帶著上開作案工具先行
    離去，而由乙○○騎乘機車載運電纜線至土庫鎮○○里○○
    街25巷17號前屋簷下等候「豬屎」前來會合，為警於同日凌
    晨0 時50分許在上址當場查獲，並在該機車上扣得乙○○竊
    取所得之前開電纜線5.6 公斤，乙○○所有手套1 雙、及在
    該處屋簷下扣得不知何人所有之鐵剪1支、鋁質接桿4支。
二、案經雲林縣警察局虎尾分局報告台灣雲林地方法院檢察署檢
    察官偵查起訴。
       理由
一、按本件被告乙○○所犯均係死刑、無期徒刑、最輕本刑為3
    年以上有期徒刑以外之罪，其於準備程序就前揭被訴事實為
    有罪之陳述，經告知簡式審判程序之旨，並聽取其與公訴人
    之意見後，本院認無不得或不宜改依簡式審判程序進行之情
    事，依刑事訴訟法第273 條之1 第1 項、第284 條之1 規定
    ，裁定本件由受命法官獨任進行簡式審判程序，合先敘明。
二、上開犯罪事實，業據被告乙○○於警詢、偵查及本院審理中
    均坦承不諱，核與證人甲○○、楊忠禮於警詢中之指證失竊
    之情節相符，並有現場照片共22張、贓物認領保管單1 紙、
    手套1 雙扣案可資佐證。綜上足認，被告前揭自白與事實相
    符，應堪採為被告有罪之證據。本案事證明確，被告犯行堪
    以認定。
三、查被告乙○○與綽號「豬屎」之成年男子，共同持以行竊之
    鐵剪雖未扣案，然被告乙○○稱該行竊所用鐵剪，與上開扣
    案不知何人所有之「鐵剪」，型式完全相同。而經當庭勘驗
    該扣案之鐵剪：「鐵剪長約36公分，刀刃部分長5 公分，刀
    口鋒利，整支鐵剪均為金屬製，鐵剪尖端有枝狀突出，握柄
    包覆有塑膠部分長約9.5 公分。」，此有勘驗筆錄足憑，是
    被告乙○○與「豬屎」所共同持以行竊之鐵剪，為客觀上具
    有危險性，可作為兇器使用之物甚明。核被告乙○○前後2
    次竊盜所為，均係犯刑法第321 條第1 項第3 款之竊盜罪。
    被告乙○○與綽號「豬屎」之成年男子就上開竊盜犯行，有
    犯意之聯絡、行為之分擔，為共同正犯。被告乙○○先後2
    次竊盜犯行，應予分論併罰。又被告乙○○有如犯罪事實欄
    所載之前案科刑及執行紀錄，有卷附臺灣高等法院被告前案
    紀錄表可按，其受有期徒刑之執行完畢，5 年以內故意再犯
    有期徒刑以上之罪，為累犯，應依刑法第47條第1 項之規定
    ，各加重其刑。爰審酌被告正值壯年，不思以正當途徑獲取
    財物，竟竊取他人財物，造成他人財產上之損害，其犯罪手
    段及所竊財物之價值，及於本院審理中坦承犯行、態度尚可
    、教育程度為國中畢業等一切情狀，分別量處如主文所示之
    刑，並定其應執行之刑。扣案之手套1 雙，係被告乙○○所
    有，未扣案之鐵剪1 支係綽號「豬屎」所有之物（不能證明
    業已滅失），均係供行竊電纜線所用之物，已據被告乙○○
    供明在卷，應依刑法第38條第1 項第2 款之規定沒收。另公
    訴意旨認上開在土庫鎮○○里○○街25巷17號前屋簷下，所
    查獲之鐵剪1 支、鋁質接桿4 支為被告乙○○所有，供犯本
    罪所用之物，惟訊據被告乙○○堅詞否認該物為其所有，且
    查獲之放置地點，係在他人屋簷下，又非被告住居所，或被
    告車上，故本院認尚乏積極證據可資認定該物係屬被告所有
    ，亦無證據可資認定係屬被告犯罪所用之物，故不予宣告沒
    收，附此敘明。
據上論斷，應依刑事訴訟法273 條之1 第1 項、第284 條之1 、
第299 條第1 項前段，刑法第321 條第1 項第3 款、第28條、第
47條第1 項、第38條第1 項第2 款、第51條第5 款，判決如主文
。
本案經檢察官朱健福到庭執行職務
中　　華　　民　　國　　96　　年　　3 　　月　　30　　日
                刑事第六庭    法  官  林俊良
以上正本證明與原本無異。
如不服本判決，應於判決送達後10日內，向本院提出上訴狀。（
須附繕本）
                              書記官  李雅怡
中　　華　　民　　國　　96　　年　　3 　　月　　30　　日
